臺灣嘉義地方法院民事判決　　　　　　　 94年度婚字第265號
原　　　告　甲○○
被　　　告　乙○○
右當事人間請求離婚事件，判決如左：
    主    文
原告之訴駁回。
訴訟費用由原告負擔。
    事    實
甲、原告方面：
  一、聲明：求為判決准原告與被告離婚。訴訟費用由被告負擔
      。
  二、陳述：兩造於民國（下同）84年8月30日結婚，育有一子
      ，但原告生性多疑，經常辱罵原告在外交男友，和人在旅
      館睡覺，原告不堪受辱及痛苦，於88年9月間離家，自立
      謀生，惟被告仍經常打電話騷擾原告，叫原告和別人生子
      ，會為原告坐月子，使原告精神備感痛苦，爰以民法第
      1052條第1項第3款不堪同居之虐待及同條第2項難以維持
      婚姻之重大事由，請准離婚。
  三、證據：提出戶籍謄本1件為證。
乙、被告方面：
  一、聲明：求為判決如主文所示。
  二、陳述：原告結婚後，仍與多名男子來往，在日記中坦承有
      外遇之事實，且將外遇男子所傳之簡訊，寫成筆記，又有
      相片為證，被告才會說原告在外交男友，並非精神虐待，
      至於說會幫原告坐月子，是因為原告說要生小孩，被告氣
      憤之餘才如此說。
  三、證據：提出原告所寫日記影本4件、筆記影本1件及相片2
      張為證。
    理由
一、查兩造係夫妻，育有一子，現婚姻關係現仍存續中，有戶籍
    謄本1份可證，堪信為真實。
二、原告主張被告有精神虐待之事實，係因被告經常辱罵原告在
    外交男友，和人在旅館睡覺等詞，惟被告所提出之日記及筆
    記，原告均自認為其所寫，觀諸該內容，原告自行寫下愛上
    別的男人，變成外遇等情，有日記及筆記影本可按，詢問原
    告何以寫下上開外遇情事，原告又拒絕解釋，且有原告與另
    2名男子之親密合照可按，堪認被告所辯稱原告婚後外遇之
    事實為可採，則原告既有外遇情事，則被告出言稱原告在外
    交男友，和人在旅館睡覺等詞，僅係陳述事實，並不能構成
    精神虐待，從而原告以不堪同居之虐待為由訴請離婚，並無
    理由，不應准許。
三、按婚姻乃一男一女之兩性結合，以組織家庭，共同生活為目
    的，故有足以破壞共同生活之情事發生，宜允許其離婚以消
    滅婚姻關係。民法親屬編修正時，於第1052條增列第2項，
    以難以維持婚姻之重大事由為離婚原因，其立法本旨乃以第
    1項各款所列舉之離婚原因，過於嚴格，故增列第2項，即其
    事由雖不具備第1項所列各款之要件，祇須按其事由之情節
    ，在客觀上確實難以維持婚姻共同生活者，亦在得請求裁判
    離婚之列，從而，「婚姻關係已生破裂」之事實，自不失為
    此處所謂「難以維持婚姻之重大事由」。再按該條項規定：
    有前項以外之重大事由，難以維持婚姻者，夫妻之一方得請
    求離婚。但其事由應由夫妻之一方負責者，僅他方得請求離
    婚。故難以維持婚姻之重大事由，夫妻雙方均須負責時，應
    比較衡量雙方之有責程度，僅責任較輕之一方，得向責任較
    重之他方請求離婚，始符公平（最高法院89年度台上字第
    1585號裁判參照）。本件經查兩造分居6年，感情已淡薄，
    雖屬重大事由，惟原告婚後有外遇，又自行離家，對本件婚
    姻之破裂應負主要之責任，雖被告未善盡溝通而出言辱罵原
    告，亦有可責之處，惟原告既有外遇之主要可歸責之事由，
    從而原告上開主張即無可採，應予駁回。
四、據上論結，本件原告之訴為無理由，依民事訴訟法第78條，
    判決如主文。
中　　華　　民　　國　　94　　年　　7　　月　　15　　日
                  家事法庭法　官　林世芬
以上正本係照原本作成
如對本判決上訴應於判決送達後20日內向本院提出上訴狀
中　　華　　民　　國　　94　　年　　7　　月　　15　　日
                          書記官　黃郁萍
